【裁判字號】    91,基簡,543
【裁判日期】    920807
【裁判案由】    給付管理費
【裁判全文】
臺灣基隆地方法院宣示判決筆錄  九十一年度基簡字第五四三號
    原      告  橘郡社區公寓大廈管理委員會
    法定代理人  庚○○
    訴訟代理人  侯傑中律師
    被      告  壬○○    住台北市○○○路二四四巷六弄四號三樓
                辛○○    住台北市○○路三三六號七樓
                丑○○    住台北縣金山鄉磺港二六四號
                子○○    住基.
                癸○○    住基.
    右  一  人
    訴訟代理人  己○○    住同.
    被      告  甲○○    住台北市○○區○○路三段一六五巷八號
                乙○○    住台北市○○○路○段一二四號九樓
                丁○○    住台北縣永和市○○路三七三巷六弄二十號
                丙○○○  住基.
                戊○○    住基.
右當事人間九十一年度基簡字第五四三號給付信管理費事件於中華民國九十二年八月
七日下午四時在本院民事第九法庭公開宣示判決出席職員如左：
                法      官  陳培仁
                法院書記官  林婉瑩
                通      譯  江華紋
朗讀案由兩造均未到
法官朗讀主文宣示判決，並諭知將判決主文、所裁判之訴訟標的及其理由要領，記載
於後：
    主    文
被告壬○○應給付原告新台幣柒萬參仟貳佰貳拾元，及自九十一年九月五日起至清償
日止，按週年利率百分之五計算之利息。
被告辛○○應給付原告新台幣伍萬柒仟柒佰貳拾元，及自九十一年九月十日起至清償
日止，按週年利率百分之五計算之利息。
被告丑○○應給付原告新台幣伍萬陸仟肆佰貳拾元，及自九十一年九月五日起至清償
日止，按週年利率百分之五計算之利息。
被告子○○應給付原告新台幣參萬玖仟玖佰玖拾元，及自九十一年十月二十二日起至
清償日止，按週年利率百分之五計算之利息。
被告癸○○應給付原告新台幣肆萬零伍佰陸拾元，及自九十一年九月十日起至清償日
止，按週年利率百分之五計算之利息。
被告甲○○應給付原告新台幣參萬柒仟伍佰壹拾元，及自九十一年九月十一日起至清
償日止，按週年利率百分之五計算之利息。
被告乙○○應給付原告新台幣肆萬柒仟壹佰元，及自九十一年九月六日起至清償日止
，按週年利率百分之五計算之利息。
被告丁○○應給付原告新台幣參萬捌仟肆佰元，及自九十一年九月五日起至清償日止
，按週年利率百分之五計算之利息。
被告丙○○○應給付原告新台幣參萬貳仟陸佰捌拾元，及自九十一年九月五日起至清
償日止，按週年利率百分之五計算之利息。
被告戊○○應給付原告新台幣貳萬壹仟肆佰伍拾元，及自九十一年九月五日起至清償
日止，按週年利率百分之五計算之利息。
訴訟費用由被告負擔。
本判決於原告分別以新台幣參萬元、新台幣貳萬元、新台幣貳萬元、新台幣貳萬元、
新台幣貳萬元、新台幣貳萬元、新台幣貳萬元、新台幣貳萬元、新台幣貳萬元、新台
幣壹萬元為被告壬○○、辛○○、丑○○、子○○、癸○○、甲○○、乙○○、丁○○、丙○○○、戊○○供擔保後，各得為假執行；被告癸○○如於假執行程序實施前
以新台幣肆萬零伍佰陸拾元為原告預供擔保，免為假執行。
    理由要領
一、被告子○○、甲○○、乙○○、丁○○經合法通知，未於言詞辯論期日到場，被
    告壬○○、丑○○、癸○○、丙○○○、戊○○未於最後言詞辯論期日到場，核
    均無民事訴訟法第三百八十六條所列各款情形，爰依原告之聲請，由其一造辯論
    而為判決。
二、原告起訴主張被告等人係原告社區內區分所有權人，依區分所有權人會議決議，
    各區分所有權人應自民國八十九年依月份起，依每坪新台幣（下同）四十元計算
    繳交管理費，如有停車位者，自八十九年十一月份起，每一車位加收一百五十元
    之清潔費。然被告等均未按時繳交管理費，雖經原告多次催繳均置之不理，各積
    欠管理費如前開主文所示之金額，爰訴請被告等如數給付等語。
三、被告壬○○、辛○○、丙○○○則以原告收取管理費所依據之區分所有權人會議
    決議並非合法，被告戊○○以其係九十年十月取得區分所有權，在此之前之管理
    費不應由其繳納各等語，資為抗辯。
四、兩造對於被告等係橘郡社區房屋之區分所有權人，被告等人積欠如前述管理費之
    事實均不爭執，且有建物登記謄本及欠費明細表等在卷可稽，此部分之事實自堪
    信為真實。本件兩造之爭點在於該社區第四屆第二次區分所有權人對於管理費之
    決議是否合法，原告得否依據該次會議決議向區分所有權人收取管理費。
五、按公寓大廈除應成立管理委員會或推選管理負責人，為管理之主體，以管理公寓
    大廈之公共事務外，並應設置公共基金，以為管理之經費，其來源包括區分所有
    權人依區分所有權人會議決議繳納之管理費及其他應分擔或負擔之費用。如區分
    所有權人或住戶積欠應繳納之公共基金或應分擔或其他應負擔之費用已逾二期或
    達相當金額，經定相當期間催告仍不給付者，管理負責人或管理委員會得訴請法
    院命其給付應繳之金額及遲延利息，公寓大廈管理條例第二十七條、第十八條、
    第二十一條分別定有明文。本件被告等均為「橘郡社區」之區分所有權人且積欠
    管理費未繳已如上述，則原告訴請被告等給付積欠之管理費即無不當。被告壬○○、辛○○、丙○○○雖抗辯稱原告收取管理費所依據之區分所有權人會議決議
    並非合法，然查該社區之區分所有權人總數為一六二七人，第四屆第二次區分所
    有權人會議實際出席人數為四五六人，已超過應出席人數四分之一，該次會議就
    社區管理費收費標準以超過出席人數半數之二九○票通過，有原告提出之會議紀
    錄、區分所有權人會議簽名簿、出席委託書等在卷可證。原告既已提出出席委託
    書證明其主張之事實為真實，揆諸舉證責任分配之原則，被告等即須就其抗辯事
    實負舉證責任（最高法院四十三年台上字第三七七號判例參照）。茲被告等既不
    能證明出席委託書有偽造或其他不法情事，其抗辯自非可採。
六、至被告戊○○所為其係九十年十月取得區分所有權，在此之前之管理費不應由其
    繳納之抗辯。查公寓大廈管理條例第二十四條所謂「區分所有權之繼受人應繼受
    原區分所有權人依本條例或規約所定之一切權利義務」，依文義解釋，區分所有
    權之繼受人應繼受者，除「原區分所有權人依公寓大廈管理條例所定之一切權利
    義務」外，亦包括「原區分所有權人依規約所定之一切權利義務」在內，其中當
    然包括「原區分所有權人依規約所定應繳納管理費之義務」，此觀該條文之規定
    自明。
七、綜據上述，原告請求被告等各給付如主文所示之金額及分別自起訴狀繕本送達翌
    日起至清償日止之遲延利息，為有理由，應予准許。
八、原告及被告癸○○分別陳明願供擔保請准或免為宣告假執行，經核均無不合，爰
    酌定相當擔保金額准許之。
中      華      民      國    九十二    年      八      月      七      日
~B臺灣基隆地方法院基隆簡易庭
~B    法院書記官  林  婉  瑩
~B    法      官  陳  培  仁
右正本證明與原本無異。
本筆錄正本之送達，與判決正本之送達，有同一效力。
對於本件判決如有不服，應於收受送達後二十日內向本院提出上訴書狀，上訴於本院
合議庭，並按他造當事人之人數附具繕本。
中      華      民      國    九十二    年      八      月      十二    日
~B    法院書記官  林  婉  瑩


司法院資訊處製作；財團法人民間司法改革基金會備份。
